臺灣臺中地方法院民事裁定
111年度聲字第101號
聲  請  人  余泮欽  
相  對  人  宋雅蓁（原名宋春梅）


上列當事人間聲請停止執行事件，本院裁定如下：
    主  文
聲請人為相對人供擔保新臺幣44萬元後，本院111年度司執字第2
3145號拍賣抵押物事件對聲請人之強制執行程序，於本院111年
度訴字第1033號債務人異議之訴事件裁判確定，或因和解、調解
、撤回起訴而終結前，應暫予停止。
    理　由
一、按有回復原狀之聲請，或提起再審或異議之訴，或對於和解
    為繼續審判之請求，或提起宣告調解無效之訴、撤銷調解之
    訴，或對於許可強制執行之裁定提起抗告時，法院因必要情
    形或依聲請定相當並確實之擔保，得為停止強制執行之裁定
    ，強制執行法第18條第2項定有明文。又法院依強制執行法
    第18條第2項定擔保金額而准許停止強制執行之裁定者，該
    項擔保係備供債權人因停止執行所受損害之賠償，其數額應
    依標的物停止執行後，債權人未能即時受償或利用該標的物
    所受之損害額，或其因另供擔保強制執行所受之損害額定之
    ，非以標的物之價值或其債權額為依據（最高法院91年度台
    抗字第429號裁定意旨參照）。申言之，應以債權人因執行
    程序之停止，致原預期受償之時間延後所生之損害，為定擔
    保數額之依據。而依通常社會觀念，使用金錢之對價即為利
    息，執行債權倘為金錢債權，債權人因執行程序停止，致受
    償時間延後，可認係損失停止期間利用該債權總額所能取得
    之利息。
二、聲請意旨略以：相對人執本院101年度司拍字第465號拍賣抵
    押物裁定（下稱系爭拍賣裁定）對聲請人所有坐落臺中市○○
    區○○段000○00000○00000地號土地（下合稱系爭土地）聲請
    強制執行，經本院以111年度司執字第23145號拍賣抵押物事
    件（下稱系爭執行事件）受理在案，惟聲請人已另向本院提
    起債務人異議之訴（本院111年度訴字第1033號），主張該
    抵押權擔保之債權業已清償完畢，若任由執行程序繼續進行
    ，將造成聲請人遭扣押之系爭土地難以回復之損害，爰聲請
    於該債務人異議之訴確定前，願供擔保停止系爭強制執行程
    序之執行等語。
三、經查，相對人執系爭拍賣裁定為執行名義，向本院聲請對系
    爭土地為強制執行，經本院以系爭執行事件受理在案，強制
    執行程序尚未終結，且聲請人已對相對人提起債務人異議之
    訴，現由本院審理中等情，業經本院調取上開執行卷宗及11
    1年度訴字第1033號債務人異議之訴訴訟卷宗查閱屬實，本
    院認聲請人之聲請，於法尚無不合。又相對人聲請對聲請人
    執行新臺幣（下同）200萬元本金及按週年利率5％計算之利
    息，揆諸前揭最高法院裁定意旨，擔保數額之計算應以相對
    人延後受償之期間所能取得之利息為依據。參以本案訴訟標
    的金額已逾民事訴訟法第466條所定數額，屬得上訴第三審
    事件，依各級法院辦案期限實施要點規定，第一、二、三審
    通常程序審判案件之辦案期限分別為1年4個月、2年、1年，
    共計4年4個月，故相對人於停止執行期間可能遭受之損害為
    43萬3,333元【計算式：200萬元×5％×（4+4/12）＝43萬3,333
    元，元以下四捨五入】。復慮及兩造間本案訴訟有因送達、
    上訴或調查證據等其他原因使訴訟遲滯之可能，致相對人未
    能受償之期間延長而損害增加，應酌予提高為44萬元。是本
    院認聲請人應供擔保之數額，以44萬元為適當。
四、依強制執行法第18條第2項，裁定如主文。
中　　華　　民　　國　　111 　年　　4 　　月　　29　　日
　　　　　　　　　民事第四庭  審判長法  官　黃渙文
                                    法  官  林金灶
                                    法  官　董庭誌
正本係照原本作成。
如不服本裁定，應於送達後10日內向本院提出抗告狀，並繳納抗
告裁判費新臺幣1,000元。
中　　華　　民　　國　　111 　年　　4 　　月　　29　　日
                                    書記官  江慧貞